【裁判字號】    95,訴,3
【裁判日期】    950126
【裁判案由】    違反槍砲彈藥刀械管制條例等
【裁判全文】
臺灣基隆地方法院刑事判決                 95年度訴字第3號
公  訴  人  臺灣基隆地方法院檢察署檢察官
被      告  丙○○
                    （另案於臺灣基隆監獄執行中）
上列被告因違反違反槍砲彈藥刀械管制條例等案件，經檢察官提
起公訴（94年度偵字第3722、4319號、94年度偵緝字第343、344
、345號），並經本院合議庭裁定由受命法官獨任進行簡式審判
程序，判決如下：
    主      文
丙○○未經許可寄藏其他可發射子彈具有殺傷力之改造手槍，處
有期徒刑壹年貳月，併科罰金新臺幣參萬元，罰金如易服勞役，
以新臺幣玖佰元即銀元參佰元折算壹日，扣案之改造手槍（槍枝
管制編號0000000000）壹枝（含彈匣壹個）沒收；又連續行使偽
造私文書，足以生損害於公眾及他人，處有期徒刑壹年，扣案如
附表一、二、三所示偽簽「乙○○」之署名共參拾貳枚、偽蓋「
乙○○」之指印共伍拾捌枚均沒收；又於夜間在公共場所，未經
許可攜帶刀械，處有期徒刑拾月，扣案之武士刀壹把沒收。應執
行有期徒刑貳年玖月，併科罰金新臺幣參萬元，罰金如易服勞役
，以新臺幣玖佰元即銀元參佰元折算壹日，扣案之改造手槍（槍
枝管制編號0000000000）壹枝（含彈匣壹個）、如附表一、二、
三所示偽簽「乙○○」之署名共參拾貳枚、偽蓋「乙○○」之指
印共伍拾捌枚、武士刀壹把均沒收。
    事實及理由
一、犯罪事實：
    丙○○曾因違反毒品危害防制條例案件，於民國93年4月19
    日，經臺灣基隆地方法院判處有期徒刑1年3月確定，現仍在
    執行中 (不構成累犯)，詎仍不知悔改，分別有下列犯行：
  (一)其明知可發射子彈具有殺傷力之改造槍枝，屬槍砲彈藥刀械
    管制制條例第4條第1項第1款所管制之槍砲，非經中央主管
    機關許可，不得無故持有、寄藏之，竟基於寄藏可發射子彈
    具有殺傷力之改造槍枝之犯意，於93年8月間某日，受姓名
    、年籍不詳綽號「大尾」之男子委託，而寄藏具殺傷力之仿
    FN廠半自動手槍製造之玩具手槍將金屬槍管內阻鐵車通改造
    而成之改造手槍1枝 (槍枝管制編號0000000000)，嗣於同年
    12月27日晚上8時許，將前開手槍持往基隆市○○街28號4樓
    ，欲委託姓名年籍不詳綽號「和尚」之男子將手槍返還「大
    尾」時，為基隆市警察局第2分局警員持搜索票當場查獲，
    並扣得前開手槍1支及安非他命1包 (丙○○涉嫌違反毒品危
    害防制條例罪嫌部分，由臺灣基隆地方法院檢察署檢察官另
    案偵辦)，丙○○遭警方查獲之後，因瞭解自身有前案遭通
    緝中，為免遭警方緝獲，竟基於冒用乙○○名義應訊行使偽
    造私文書之概括犯意，在接受調查之同一目的及偽簽署名接
    捺指印之接續犯意下，於同日先後在基隆市○○街28號4樓
    及基隆市警察局第2分局，冒用乙○○之名義在附表一所示
    之文件上偽簽「乙○○」簽名及按捺指印，表示收受逮捕之
    通知、無須通知親友、同意夜間詢問等私文書，而將該私文
    書交予警員而行使之，並於警詢筆錄及在臺灣基隆地方法院
    檢察署偵訊筆錄及證人結文上，偽簽「乙○○」之簽名，足
    生損害於司法調查之正確性及乙○○。嗣經警方將丙○○所
    按捺之指印送鑑定，始查悉上情。
  (二)於94年1月17日晚上11時許，在基隆市○○路50之5號前，陳
    仁鋒因持有安非他命為基隆市警察局第1分局員警查獲（所
    涉違反毒品危害防制條例罪嫌部分，由臺灣基隆地方法院檢
    察署檢察官另案偵辦），丙○○為逃避查緝，復承前開行使
    偽造私文書之概括犯意，在接受調查之同一目的及偽簽署名
    接捺指印之接續犯意下，以「乙○○」之名義應訊，並於附
    表二所示之之文件上偽簽「乙○○」簽名及按捺指印而偽造
    私文書，再交給員警而行使之，於94年1月18日為警移送臺
    灣基隆地方法院檢察署偵辦後，以乙○○之名義應訊，並於
    偵訊筆錄上偽簽「乙○○」之簽名，足生損害於司法調查之
    正確性及乙○○。嗣經警方將丙○○所按捺之指印送鑑定，
    始查悉上情。
  (三)丙○○明知武士刀係屬槍砲彈藥刀械管條例管制之刀械，未
    經許可，不得製造或持有，竟未經主管機關之許可，自90年
    5月間某日起，未經許可無故持有管制刀械武士刀1把。嗣於
    94年9月14日晚上7時許，丙○○駕駛車牌號碼DZ–0513號自
    用小客車時，將該武士刀置放於所駕駛之自用小客車上而攜
    帶之，並駕駛該車出入各道路之公共場所，於停放在基隆市
    ○○街28號附近後，為基隆市警察局第3分局警員查獲該武
    士刀及海洛因1包 (所涉違反毒品危害防制條例罪嫌部分，
    由臺灣基隆地方法院檢察署另案偵辦)，丙○○為逃避查緝
    ，竟承前開行使偽造私文書之概括犯意，在接受調查之同一
    目的及偽簽署名接捺指印之接續犯意下，以「乙○○」之名
    義應訊，並於如附表三所示之文件上偽簽「乙○○」簽名及
    按捺指印各乙枚而偽造私文書，並交予警員而行使之，足生
    損害於司法調查之正確性及乙○○。嗣因丙○○無法說出「
    乙○○」之住址，為警方查覺有異，始查悉上情。
二、證據名稱：
  (一)被告於本院準備程序及審理時之自白。
  (二)證人許順仰、劉齡襄、楊志清、乙○○於偵查時之證詞。
  (三)扣案之改造手槍 (槍枝管制編號0000000000)1枝、武士刀1
    把、如附表一、二、三所示偽簽「乙○○」之簽名32枚及按
    捺指印58枚。
  (四)手槍照片影本2張、武士刀照片4張、內政部警政署刑事警察
    局94年2月1日刑鑑字第0940002981號槍彈鑑定書認：「送鑑
    改造手槍1支（槍枝管制編號0000000000），認係由仿FN廠
    半自動手槍製造之玩具手槍將金屬槍管內阻鐵車通改造而成
    之改造手槍，機械性能良好，可供擊發適用子彈使用，認具
    殺傷力。」、基隆市警察局94年9月26日基警保民字第09400
    53827號函及臺北縣政府94年9月20日北縣警保字第09401284
    45號函均認：「送驗刀械1把，鑑驗結果屬於格碼彈藥刀械
    管制條例而列管刀械（武士刀）。」、內政部警政署刑事警
    察局94年3月23日刑紋字第0940045646號函及附件認：「93
    年12月27日被告為警查獲時所按捺之指印，與其役男指紋卡
    指紋相同。」、內政部警政署刑事警察局94年4月18日刑紋
    字第0940058839號鑑驗書認：「94年1月17日被告為警查獲
    時所按捺之指印，與其指紋卡指紋相符。」。
三、刑之酌科：
    查槍砲彈藥刀械管制條例業於94年1月26日經總統令修正公
    布，於同年月28日生效，將原第11條刪除，原第11條第4項
    移併入現行該條例第8條第4項，並將原法定刑「處一年以上
    七年以下有期徒刑，併科新台幣七百萬元以下罰金」，提高
    為「處三年以上十年以下有期徒刑，併科新台幣七百萬元以
    下罰金」，經比較新舊法結果，被告丙○○所犯寄藏改造手
    槍犯行，以舊法法定刑較低而有利於被告，依刑法第2條第1
    項但書規定，應適用有利於被告之舊法，自應依修正前槍砲
    彈藥刀械管制條例第11條第4項之未經許可寄藏可發射子彈
    具有殺傷力之改造手槍罪處斷。核被告所為，係犯修正前槍
    砲彈藥刀械管制條例第11條第4項之未經許可寄藏可發射子
    彈具有殺傷力之改造手槍罪、現行槍砲彈藥刀械管制條例第
    15條第1款、第2款之於夜間在公共場所，未經許可攜帶刀械
    罪、刑法第216條、第210條之行使偽造私文書罪。按槍砲彈
    藥刀械管制條例所稱之「寄藏」與「持有」，均係將物置於
    自己實力支配之下，惟寄藏必先有他人之持有行為，其保管
    本身所為之持有，乃係寄藏之當然結果，法律上自宜僅就寄
    藏行為包括之評價，不應另就持有予以論罪。被告未經許可
    無故持有刀械之低度行為，為高度之攜帶行為所吸收，不另
    論罪。被告於犯罪事實欄(一)、(二)、(三)所述時、地，均多次在
    附表一、二、三所示之文件上偽造「乙○○」之簽名並按捺
    指印，偽造署押及偽造私文書均係基同一冒名應訊之目的，
    而為接續之行為，應為接續犯而分別各成立單純一罪；又被
    告偽造署押為偽造私文書之階段行為，其偽造私文書又為行
    使偽造私文書之低度行為，均應為行使偽造私文書之高度行
    為所吸收，均不另論罪。被告於犯罪事實欄(一)、(二)、(三)所述
    時、地，先後3次行使偽造私文書犯行，時間緊接，所犯構
    成要件相同，顯均係基於概括犯意而為，應依連續犯之規定
    ，論以一行使偽造私文書罪，並依刑法第56條之規定加重其
    刑。被告所犯上開3罪間，行為互殊，犯意各別，應分論併
    罰。爰審酌被告因畏罪而冒用「乙○○」之名多次應訊，偽
    簽署名及接捺指印，造成乙○○有被訴追之風險及影響司法
    調查程序至鉅，其無故受託而寄藏改造手槍，並將攜帶武士
    刀至公共場所等，對社會治安造成莫大威脅，惟其於犯後坦
    承犯行，尚知悔悟等一切情狀，分別量處有期徒刑如主文所
    示之刑，並應其應執行之刑，併科罰金部分併諭知易服勞役
    之折算標準，以示儆懲。被告於附表一、二、三所示文件上
    ，以「乙○○」名義所為之簽名32枚及指印58枚，應依刑法
    第219條之規定均宣告沒收之。扣案之改造手槍 (槍枝管制
    編號0000000000)1枝及武士刀1把，均係違禁物，應依刑法
    第38條第1項第1款之規定宣告沒收。
四、應適用之法條：
    依刑事訴訟法第273條之1第1項、第284條之1、第299 條第1
    項前段、第310條之2、第454條第1項，修正前槍砲彈藥刀械
    管制條例第11條第4項、現行槍砲彈藥刀械管制條例第15條
    第1款、第2款，刑法第11條前段、第2條第1項但書、第56條
    、第216條、第210條、第219條、第38條第1項第1款、第51
    條第5款、第9款，罰金罰鍰提高標準條例第2條，現行法規
    所定貨幣單位折算新台幣條例第2條，判決如主文。
本案經檢察官甲○○到庭執行職務。
中    華    民    國    95    年    1    月    26    日
                  刑事第三庭法  官    何怡穎
以上正本證明與原本無異。
對於本件判決如有不服，應於收受送達後10日內，向本院提出上
訴書狀，上訴於臺灣高等法院，並按他造當事人之人數附具繕本
。
中    華    民    國    95    年    1    月    26    日
                            書記官    李繼業
附表一：
    搜索扣押筆錄、扣案物品目錄表、口卡、逮捕通知書、親友
    通知書、夜間詢問嫌疑人同意書，偽簽「乙○○」簽名及按
    捺指印各1枚；93年12月28日警詢筆錄上偽簽「乙○○」之
    簽名2枚及按捺指印7枚；93年12月28日偵訊筆錄、證人結文
    ，偽簽「乙○○」之簽名各1枚，合計共偽簽「乙○○」之
    簽名10枚及按捺指印13枚。
附表二：
    逮捕通知書2紙、毒品案件尿液檢體委驗單，偽簽「乙○○
    」簽名及按捺指印各1枚；94年1月17日警詢筆錄偽簽「乙○
    ○」簽名2枚及按捺指印7枚；94年1月18日偵訊筆錄上偽簽
    「乙○○」之簽名1枚，合計共偽簽「乙○○」之簽名6枚及
    按捺指印10枚。
附表三：
    逮捕通知書2紙、公務電話紀錄表2紙、武士刀之封條1紙，
    偽簽「乙○○」簽名及按捺指印各1枚；94年9月14日警詢筆
    錄上偽簽「乙○○」簽名2枚及按捺指印4枚；94年9月15日
    警詢筆錄上偽簽「乙○○」簽名2枚及按捺指印10枚；94年9
    月15日警詢筆錄上偽簽「乙○○」簽名2枚及按捺指印10枚
    ；扣押物品目錄表偽簽「乙○○」簽名5枚及按捺指印6枚，
    共計偽簽「乙○○」簽名16枚及按捺指印35枚。
（附表一、二、三：共計偽簽「乙○○」簽名32枚及按捺指印58
枚）
附錄本案論罪科刑法條：
修正前槍砲彈藥刀械管制條例第11條第4項
    未經許可，持有、寄藏或意圖販賣而陳列第一項所列槍砲者
    ，一年以上七年以下有期徒刑，併科新臺幣七百萬元以下罰
    金。
槍砲彈藥刀械管制條例第15條第1款、第2款
    未經許可攜帶刀械而有下列情形之一者，處2年以下有期徒
    刑：
    一  於夜間犯之者。
    二  於車站、埠頭、航空站、公共場所或公眾得出入之場所
        犯之者。
刑法第216條
    行使第210條至第215條之文書者，依偽造、變造文書或登載
    不實事項或使登載不實事項之規定處斷。
刑法第210條
    偽造、變造私文書，足以生損害於公眾或他人者，處5年以
    下有期徒刑。


司法院資訊處製作；財團法人民間司法改革基金會備份。
